臺灣高雄地方法院刑事判決　　　　　　　93年度訴字第2450號
公　訴　人　臺灣高雄地方法院檢察署檢察官
被　　　告　乙○○　男　35歲.
上列被告因毒品危害防制條例案件，經檢察官提起公訴（93年度
毒偵字第1188號），本院準備程序進行中，因被告就被訴事實為
有罪之陳述，經告知簡式審判程序意旨，並聽取公訴人及被告之
意見後，本院合議庭裁定由受命法官獨任依簡式審判程序審理，
判決如下：
    主  文
乙○○連續施用第一級毒品，累犯，處有期徒刑拾月。扣案之第
一級毒品海洛因陸包（合計淨重拾點伍柒公克，空包裝重壹點捌
捌公克）沒收銷燬。
    事  實
一、乙○○曾於民國８３年間因違反肅清煙毒條例案件，經本院
    以８３年度訴字第３７６０號判處有期徒刑３年１月，又於
    ８４年間，因違反麻醉藥品管理條例等案件，經本院以８４
    年度訴字第３３３號就其違反麻醉藥品管理條例部分分別判
    處有期徒刑１年、３月、違反槍砲彈藥刀械管制條例部分判
    處有期徒刑１０月，應執行有期徒刑１年確定；又於８４年
    間因違反麻醉藥品管理條例案件，為本院以８５年度訴字第
    ９６號判處有期徒刑１年８月確定，上揭３案之宣告刑，並
    據本院以８５年度聲字第５０４號裁定應執行有期徒刑５年
    ８月確定後，於８５年１２月２１日假釋出獄，並於８９年
    ６月２６日縮短刑期執行完畢。另於９０年間，因施用毒品
    案件，經本院以９０年度毒聲字第３３１５號裁定送觀察、
    勒戒後，認有繼續施用毒品之傾向，再經本院以９０年度毒
    聲字第３７４３號裁定令入戒治處所施以強制戒治。嗣經本
    院以９０年度毒聲字第６６０４號裁定停止強制戒治付保護
    管束，於保護管束期間，再因施用毒品案件而經本院撤銷停
    止戒治續行強制戒治，並於９１年９月１８日強制戒治執行
    完畢，經臺灣地方法院檢察署檢察官以９１年度戒毒偵字第
    ９６３號不起訴處分確定。復於９２年間，因施用毒品案件
    ，經本院以９２年度毒聲字第５５１６號裁定令入戒治處所
    施以強制戒治，嗣因毒品危害防制條例修正，經臺灣高雄地
    方法院檢察署檢察官於９３年１月９日停止強制戒治並釋放
    。詎乙○○於強制戒治執行完畢釋放後５年內，仍不知戒絕
    毒癮，明知海洛因係毒品危害防制條例第２條第２項第１款
    所明定之第一級毒品，不得持有及施用，復基於施用第一級
    毒品海洛因之概括犯意，自９３年２月底某日起至同年３月
    １日某時許止，以１天施用３次之頻率，連續在高雄縣大樹
    鄉鎮２８號６樓住處，以將第一級毒品海洛因摻入香菸
    內吸取其煙霧之方式，施用第一級毒品海洛因多次。嗣於９
    ３年３月３日１４時３０分許，因涉嫌違反槍砲彈藥刀械管
    制條例及殺人案件，為警在高雄縣大樹鄉鎮６號前為警
    查獲，並扣得乙○○所有之第一級毒品海洛因２包；復經乙
    ○○同意帶同警方至高雄縣大樹鄉鎮２８號６樓住處搜
    索，查獲乙○○所有之第一級毒品海洛因４小包（查獲之海
    洛因６小包合計淨重１０. ５７公克，空包裝重１. ８８公
    克），並經其同意採集尿液送驗後呈嗎啡陽性反應，始查知
    上情。
二、案經高雄市政府警察局前鎮分局報請臺灣高雄地方法院檢察
    署檢察官偵查起訴。
    理  由
一、按本件被告乙○○所犯係死刑、無期徒刑、最輕本刑為３年
    以上有期徒刑以外之罪，其於準備程序就前揭被訴事實為有
    罪之陳述，經受命法官告知簡式審判程序之旨，並聽取其與
    公訴人之意見後，本院認無不得或不宜改依簡式審判程序進
    行之處，爰依刑事訴訟法第２７３條之１第１項、第２８４
    條之１，裁定本件由受命法官獨任進行簡式審判程序，合先
    敘明。
二、訊據被告乙○○對於右揭時、地，連續以上述方式施用第一
    級毒品海洛因多次之事實坦承不諱。且查：
  (一)被告於９３年３月３日１７時許，為警查獲時所採集之尿液
    ，經送驗結果，確呈嗎啡陽性反應，此有高雄市立凱旋醫院
    ９３年３月１７日煙毒尿液檢驗成績書、查獲煙毒、麻醉藥
    品案件犯罪嫌疑人姓名對照表各１紙附卷可稽。扣案之疑似
    海洛因之白粉６包，經送請法務部調查局鑑定結果，認確含
    第一級毒品海洛因成份（淨重１０. ５７公克，空包裝重１
    . ８８公克），有法務部調查局93年8月3日調科壹字第２１
    ００００１５５號鑑定通知書１紙在卷可憑。此外，復有搜
    索扣押筆錄、扣押物品目錄表各１份及照片２張附卷足佐。
    綜上足認，被告前揭自白與事實相符，應堪採為被告有罪之
    證據，則被告連續施用第一級毒品海洛因多次之犯行，堪以
    認定。
  (二)被告前於９０年間，因施用毒品案件，經本院以９０年度毒
    聲字第３３１５號裁定送觀察、勒戒後，認有繼續施用毒品
    之傾向，再經本院以９０年度毒聲字第３７４３號裁定令入
    戒治處所施以強制戒治。嗣經本院以９０年度毒聲字第６６
    ０４號裁定停止強制戒治付保護管束，於保護管束期間，再
    因施用毒品案件而經本院撤銷停止戒治續行強制戒治，並於
    ９１年９月１８日強制戒治執行完畢，經臺灣地方法院檢察
    署檢察官以９１年度戒毒偵字第９６３號不起訴處分確定。
    復於９２年間，因施用毒品案件，經本院以９２年度毒聲字
    第５５１６號裁定令入戒治處所施以強制戒治，嗣因毒品危
    害防制條例修正，經臺灣高雄地方法院檢察署檢察官於９３
    年１月９日停止強制戒治並釋放，此有臺灣高等法院被告全
    國前案紀錄表１紙在卷足參，其於前案強制戒治執行完畢後
    ，５年內再犯本件施用毒品罪之事實，事證明確，應予依法
    論科。
三、按海洛因係毒品危害防制條例第２條第２項第１款所明定之
    第一級毒品，不得持有及施用，核被告所為施用第一級毒品
    海洛因之行為，係犯毒品危害防制條例第１０條第１項之施
    用第一級毒品海洛因罪。其施用第一級毒品前後，持有海洛
    因之低度行為，應為施用之高度行為所吸收，不另論罪。其
    先後多次施用第一級毒品海洛因之犯行，均時間緊接，方法
    相同，觸犯構成要件相同之罪名，顯係基於概括犯意為之，
    為連續犯，應依刑法第５６條之規定論以一罪，並加重其刑
    。被告前於８３年間因違反肅清煙毒條例案件，經本院以８
    ３年度訴字第３７６０號判處有期徒刑３年１月，又於８４
    年間，因違反麻醉藥品管理條例等案件，經本院以８４年度
    訴字第３３３號就其違反麻醉藥品管理條例部分分別判處有
    期徒刑１年、３月、違反槍砲彈藥刀械管制條例部分判處有
    期徒刑１０月，應執行有期徒刑１年確定；又於８４年間因
    違反麻醉藥品管理條例案件，為本院以８５年度訴字第９６
    號判處有期徒刑１年８月確定，上揭３案之宣告刑，並據本
    院以８５年度聲字第５０４號裁定應執行有期徒刑５年８月
    確定後，於８５年１２月２１日假釋出獄，並於８９年６月
    ２６日縮短刑期執行完畢。此有台灣高等法院被告全國前案
    紀錄表１份附卷可憑，其前受有期徒刑之執行完畢後，５年
    內再犯本件有期徒刑以上之罪，為累犯，應依刑法第４７條
    之規定，加重其刑，並依法遞加之。爰審酌被告經強制戒治
    後，仍未能戒絕其毒癮，足證前開保安處遇措施已難收矯治
    其惡性，惟念其於犯罪後坦承犯行及所犯為自戕行為等一切
    情狀，量處如主文所示之刑，以資懲儆。扣案之第一級毒品
    海洛因６包（合計淨重１０. ５７公克，空包裝重１. ８８
    公克）係屬第一級毒品，均應依毒品危害防制條例第１８條
    第１項前段規定宣告沒收銷燬。至於送驗耗費之海洛因，既
    已滅失不存在，自無宣告沒收銷燬之必要。又另扣之新臺幣
    ８４００００元、海洛因攪拌器２台、海洛因研磨器１組、
    電子秤２台、注射針筒４支、吸食器３個、塑膠杓子１個、
    殘留海洛因夾練袋大１個、中２６包、小１０包、安非他命
    ８小包、空夾練袋１大包、葡萄糖粉１罐等物，為案外人李
    承聖所有，業據案外人李承聖於警詢時供述在卷，上開扣案
    物品與本案被告犯罪無關連性，爰不予宣告沒收銷燬，附此
    敘明。
四、至被告乙○○為警查獲當日採尿經送驗結果，甲基安非他命
    項目亦呈陽性反應，有上開煙毒尿液檢驗成績書１份在卷可
    查，此部分應由檢察官另行依法辦理，併予敘明。
據上論斷，應依刑事訴訟法第299條第1項前段、第273條之1第1
項、第284條之1，毒品危害防制條例第10條第1項、第23條第2項
，刑法第11條、第56條、第47條，判決如主文。
本案經檢察官甲○○到庭執行職務。
中　　華　　民　　國　　94　　年　　3 　　月　　31　　日
                  鳳山刑事第1庭      法　官  林芳華
以上正本證明與原本無異。
如不服本判決，應於判決送達後10日內，向本院提出上訴狀。
                                     書記官  賴佳慧
中　　華　　民　　國　　94　　年　　4 　　月　　4 　　日
附錄本案論罪科刑條文
毒品危害防制條例第10條
施用第一級毒品者，處6月以上5年以下有期徒刑。
施用第二級毒品者，處3年以下有期徒刑。
